【裁判字號】    97,訴,5473
【裁判日期】    980630
【裁判案由】    毒品危害防制條例
【裁判全文】
臺灣板橋地方法院刑事判決              97年度訴字第5473號
公  訴  人  臺灣板橋地方法院檢察署檢察官
被      告  甲○○
                    （現於臺灣臺北監獄臺北分監執行中）
上列被告因違反毒品危害防制條例案件，經檢察官提起公訴（97
年度毒偵字第8812號），本院裁定改用簡式審判程序審理，判決
如下：
    主  文
甲○○施用第一級毒品，累犯，處有期徒刑捌月。扣案之含第一
級毒品海洛因成分，無法析離之殘渣袋壹個，沒收銷燬之；針筒
壹支，沒收。
    事  實
一、甲○○前於民國94年間因施用毒品案件，經本院裁定送觀察
    、勒戒後，認無繼續施用毒品之傾向，於94年6 月7 日釋放
    出所，並經臺灣板橋地方法院檢察署檢察官於94年6 月9 日
    以94年度核退毒偵字第493 號為不起訴處分確定。復於95年
    間因施用毒品案件，經本院於96年4 月30日以96年度訴字第
    208 號判處有期徒刑7 月確定，嗣經本院裁定減為有期徒刑
    3 月15日確定，甫於96年7 月18日執行完畢。又於96年間因
    施用毒品案件，經本院於96年8 月17日以96年度訴字第2074
    號判處有期徒刑8 月，減為有期徒刑4 月確定，於97年4 月
    30日執行完畢（於本案構成累犯）。詎其仍不知悔改，另基
    於施用第1 級毒品海洛因之犯意，於97年10月27日13時許，
    在臺北縣三重市○○路2 號6 樓三重縣立醫院男廁所內，以
    將海洛因用水稀釋，再以針筒注射之方式，施用第1 級毒品
    海洛因乙次。嗣其於同日13時30分許，在三重市○○路1 號
    之綜合運動場內為警查獲，扣得含第1 級毒品海洛因成分，
    無法析離之殘渣袋1 個，並帶同警員前往三重縣立醫院男廁
    所內起出其所有，供施用第1 級毒品所用之注射針筒1 支。
二、案經臺北縣政府警察局三重分局報請臺灣板橋地方法院檢察
    署檢察官偵查起訴。
    理  由
一、上揭事實業據被告甲○○於警詢、偵查及本院準備程序及審
    理中坦承不諱（見臺灣板橋地方法院檢察署97年度毒偵字第
    8812號偵查卷第7 頁、第29頁、本院98年6 月16日準備程序
    及簡式審判筆錄），並有含第1 級毒品海洛因成分，無法析
    離之殘渣袋1 個及針筒1 支扣案可證（見上開偵查卷第13頁
    ），且被告為警查獲所採集之尿液經送檢驗結果，確呈嗎啡
    陽性反應，此有臺灣檢驗科技股份有限公司濫用藥物尿液檢
    驗報告1 紙在卷可憑（見上開偵查卷偵查卷第34頁），足徵
    被告之任意性自白與事實相符。又被告前於94年間因施用毒
    品案件，經本院裁定送觀察、勒戒後，認無繼續施用毒品之
    傾向，於94年6 月7 日釋放出所，並經臺灣板橋地方法院檢
    察署檢察官於94年6 月9 日以94年度核退毒偵字第493 號為
    不起訴處分確定。復於95年間因施用毒品案件，經本院於96
    年4 月30日以96年度訴字第208 號判處有期徒刑7 月確定，
    嗣經本院裁定減為有期徒刑3 月15日確定，甫於96年7 月18
    日執行完畢。又於96年間因施用毒品案件，經本院於96年8
    月17日以96年度訴字第2074號判處有期徒刑8 月，減為有期
    徒刑4 月確定，於97年4 月30日執行完畢等情，有臺灣高等
    法院被告前案紀錄表1 份在卷可憑。是本案事證明確，被告
    施用第1 級毒品之犯行洵堪以認定，應予依法論處。
二、核被告甲○○所為，係犯毒品危害防制條例第10條第1 項之
    施用第1 級毒品罪。被告持有第1 級毒品海洛因，既意在供
    己施用，其持有之低度行為應為施用之高度行為所吸收，不
    另論罪。被告有前揭論罪科刑及執行情形，有臺灣高等法院
    被告前案紀錄表1 份在卷可憑，其於有期徒刑執行完畢後5
    年內，故意再犯本案有期徒刑以上之罪，為累犯，應依法加
    重其刑。爰審酌被告之素行、犯罪之動機、目的、手段，施
    用第1 級毒品戕害自身健康及其坦承犯行，犯後態度良好等
    一切情狀，量處如主文所示之刑，以資懲儆。
三、扣案之含第1 級毒品海洛因成分，無法析離之殘渣袋1 個，
    屬第1 級毒品（其內毒品與外袋無法析離完盡，應概認屬查
    獲之毒品），不問屬何人所有，應依毒品危害防制條例第18
    條第1 項前段之規定併予宣告沒收銷燬之。另扣案之針筒1
    支，係被告所有，且為供其施用第1 級毒品所用之物，業據
    被告於本院審理中供承在卷，惟其僅係日常用品臨時替代使
    用之物，就其性質上或使用上，非專供施用毒品之器具，爰
    依刑法第38條第1 項第2 款之規定宣告沒收。
四、本件經檢察官提起公訴，被告於準備程序中就被訴事實為有
    罪之陳述，經法官告知簡式審判程序之旨，並聽取公訴人、
    被告之意見後，本院合議庭裁定由受命法官獨任進行簡式審
    判程序，併予敘明。
據上論斷，應依刑事訴訟法第273 條之1 第1 項、第299 條第1
項前段，毒品危害防制條例第10條第1 項、第18條第1 項前段，
刑法第11條前段、第47條第1 項、第38條第1 項第2 款，判決如
主文。
本案經檢察官王家春到庭執行職務。
中    華    民    國    98    年    6     月    30    日
                  刑事第十八庭  法  官  曾正耀
上列正本證明與原本無異。
如不服本判決，應於判決送達後10日內敘明上訴理由，向本院提
出上訴狀 (應附繕本) ，上訴於臺灣高等法院。其未敘述上訴理
由者，應於上訴期間屆滿後20日內向本院補提理由書「切勿逕送
上級法院」。
                                書記官  田世杰
中    華    民    國    98    年    6     月    30    日
附論罪科刑依據之法條：
毒品危害防制條例第10條第1項
施用第1級毒品者，處 6 月以上 5 年以下有期徒刑。


司法院資訊處製作；財團法人民間司法改革基金會備份。
